lexd/lexicons/adv.lexd
LEXICON LexiconAdv
wāзāн                    # сыро, мокро, влажно
wāхт-ти                  # вовремя, своевременно
wазāн                    # сыро, мокро, влажно
wазмин                   # страшно, жутко; трудно, тяжко; тяжело
wалāмат                  # беззаботно, ничего не делая
wаллāмат                 # беззаботно, ничего не делая
wахт                     # давно; рано, давно
wахтӣнҷā                 # временно, пока; ненадолго
wақт                     # давно
wақтӣнҷā                 # временно, пока; ненадолго
wи-ти                    # над тем, сверху того (тех); так, таким образом; таким путем
wи-тӣр                   # над тем, сверху того (тех); так, таким образом; таким путем
wидир                    # на третий день вперед, после послезавтра, через два дня (на третий); после послезавтра, через два дня на третий
wидоб                    # после восхода солнца, утром, в первой половине дня
wидобак                  # после восхода солнца, утром, в первой половине дня
wидобаки                 # после восхода солнца, утром, в первой половине дня
wийан-га                 # на следующий, на другой (день, год)
wируйаги                 # с той стороны (реки)
wирӯвҷоwаки              # в стоячем положении; стоя
wирӯй                    # на той стороне, по ту сторону, на ту сторону (реки); на том берегу, на тот берег
wирӯйā                   # на той стороне, по ту сторону, на ту сторону (реки); на том берегу, на тот берег
wирӯйаги                 # с той стороны, по ту сторону (реки); с того берега
wитāр-wитāр              # устало, вяло
wуз-wузик                # медленно, не спеша, не торопясь, потихоньку
wузбаки                  # по-узбекски
wуц-wуцик                # медленно, не торопясь, потихоньку
wуч                      # очень, сильно, весьма
wӯрҷ-рāнг                # как волк, наподобие волка
wӯрҷwор                  # ловко; энергично, в темпе; по-волчьи, волком; смело, отчаянно
āбаробар                 # сразу (же), тут же; быстро; сразу же, тут же
āм-га                    # а также, тоже
ɣ̌аласт                  # беспрерывно, часто; с лязгом, звеня, бренча
ɣ̌ибу̊нгаст              # с треском, с шумом
δар                      # далеко
δар-аθ                   # далеко, вдали; издали
δардарди                 # дальше, подальше
δарди                    # дальше, подальше
δу-δустāк                # обеими руками, двумя руками
δум-пи-δум               # следом друг за другом
δуст-ми-δуст             # рука об руку
δустаки                  # вручную
θанаθāн                  # еле-еле, с трудом; тяжело дыша, пыхтя, с сопением
θапаст                   # быстро, стремительно, порывисто; сразу, мгновенно, вдруг
θаппаст                  # быстро, стремительно, бурно, порывисто, c шумом; быстро, стремительно, порывисто; сразу, мгновенно, вдруг
θупаст                   # быстро, стремительно, порывисто; сразу, мгновенно, вдруг
θуппаст                  # быстро, стремительно, бурно, порывисто, c шумом; быстро, стремительно, порывисто; сразу, мгновенно, вдруг
θӣ-пи-тор                # вверх тормашками, кувырком; через голову
θӣк-θӣк                  # с заиканием, заикаясь
θӣр                      # (*с отрицанием или в значении отрицания*) вовсе (не), совсем (не), нисколько, ничуть
а-рāнг-ца                # почему-то, зачем-то
а-рāнғāҷ                 # как (бы) ни
а-рāнғāҷ-аθ              # как (бы) ни
а-ранг-ца                # почему-то, зачем-то
а-ранғāҷ                 # как (бы) ни
а-ранғāҷ-аθ              # как (бы) ни
а-редри                  # местоименное наречие средн. ст.: туда вниз (в неопределенное место)
а-редрид                 # местоименное наречие средн. ст.: туда вниз (в неопределенное место)
а-сарāк-аθ               # снова, опять, вновь
аwwал                    # во-первых, сперва, сначала; сначала, сперва, вначале; во-первых
аwал                     # во-первых, сперва, сначала; сначала, сперва, вначале; во-первых
аwало                    # прежде всего, сначала; во-первых
аwалу̊н                  # сначала, вначале; первоначально, поначалу
аwеҷ                     # незначительно, мало, чуть-чуть
аwз                      # глубоко
аwӡ                      # глубоко
аамард                   # местоименное наречие дальн. ст.: оттуда (из неопределенного места)
абади                    # вечно, навечно; навсегда
абор                     # впервые, в первый раз; один раз, разок; однажды, как-то раз
аботā                    # (часто с *аθ*) зря, бестолку, напрасно
абридах                  # облачно, пасмурно (о погоде, небе)
абромез                  # облачно, пасмурно
адли                     # как раз, прямо; именно; точно, точь-в-точь
аз-δар-аθ                # издалека
аз-δараки                # издали, издалека
аз-бāр                   # наизусть
аз-бāраки                # наизусть, на память
аз-бар                   # наизусть
аз-бараки                # наизусть, на память
азам                     # оттуда (о предметах близких); оттуда; издали; издалека; там, в том месте
азамāҷ                   # оттуда (со стороны); с той стороны, с того края; там, с той стороны, с того края
азамāҷанд                # вон у того, (который там, оттуда)
азамāҷард                # субстантивированное местоименное наречие дальней степени со значением адресата действия: вон тому (тем), который (которые) там, с той стороны
азамāҷинд                # вон у того, (который там, оттуда)
азамāҷирд                # субстантивированное местоименное наречие дальней степени со значением адресата действия: вон тому (тем), который (которые) там, с той стороны
азаманд                  # оттуда (из определенного места); оттуда (о предметах близких); тогда, тут (в значении времени и следствия)
азаманди                 # оттуда (из определенного места); тогда, тут (в значении времени и следствия)
азамандӣр                # оттуда (из определенного места); оттуда (о предметах близких); тогда, тут (в значении времени и следствия)
азамард                  # местоименное наречие дальн. ст.: оттуда (из неопределенного места)
азаминд                  # оттуда (из определенного места); тогда, тут (в значении времени и следствия)
азаминди                 # оттуда (из определенного места); тогда, тут (в значении времени и следствия)
азаминдӣр                # оттуда (из определенного места); тогда, тут (в значении времени и следствия)
азамирд                  # местоименное наречие дальн. ст.: оттуда (из неопределенного места)
азамра                   # местоименное наречие дальн. ст.: оттуда (из неопределенного места)
азамри                   # местоименное наречие дальн. ст.: оттуда (из неопределенного места)
азамти                   # местоименное наречие дальн. ст.: оттуда (с поверхности, сверху)
азамтов                  # местоименное наречие дальн. ст.: оттуда (часто при глаголе йатоw возвращаться)
азамтӣр                  # местоименное наречие дальн. ст.: оттуда (с поверхности, сверху)
азе                      # местоименное наречие средн. ст.: с той стороны, оттуда; там
азед                     # местоименное наречие средн. ст.: с той стороны, оттуда; отсюда, оттуда (о предметах среднего удаления); там
азедāҷ                   # местоименное наречие средн. ст.: оттуда (со стороны), с той стороны, с того края; там, с той стороны, с того края
азедāҷанд                # субстантивированное местоименное наречие средней степени со значением принадлежности: вот у того, (который там, оттуда)
азедāҷард                # субстантивированное местоименное наречие средней степени со значением адресата действия: вот тому, (который там, с той стороны)
азедāҷинд                # субстантивированное местоименное наречие средней степени со значением принадлежности: вот у того, (который там, оттуда)
азедāҷирд                # субстантивированное местоименное наречие средней степени со значением адресата действия: вот тому, (который там, с той стороны)
азедāҷрад                # субстантивированное местоименное наречие средней степени со значением адресата действия: вот тому, (который там, с той стороны)
азедāҷрид                # субстантивированное местоименное наречие средней степени со значением адресата действия: вот тому, (который там, с той стороны)
азеданд                  # местоименное наречие средн. ст. оттуда (из определенного места; ср. азедард); отсюда, оттуда (о предметах среднего удаления); тогда; тут (в значении времени и следствия)
азедандӣр                # местоименное наречие средн. ст. оттуда (из определенного места; ср. азедард); отсюда, оттуда (о предметах среднего удаления); тогда; тут (в значении времени и следствия)
азедард                  # местоименное наречие средн. ст.: оттуда (из неопределенного места)
азединдӣр                # местоименное наречие средн. ст. оттуда (из определенного места; ср. азедард); тогда; тут (в значении времени и следствия)
азедирд                  # местоименное наречие средн. ст.: оттуда (из неопределенного места)
азедти                   # местоименное наречие средн. ст.: оттуда (с поверхности, сверху)
азедтов                  # местоименное наречие средн. ст.: оттуда (часто при глаголе йатоw возвращаться)
азедтӣр                  # местоименное наречие средн. ст.: оттуда (с поверхности, сверху)
азенди                   # местоименное наречие средн. ст. оттуда (из определенного места; ср. азедард); тогда; тут (в значении времени и следствия)
азендӣр                  # местоименное наречие средн. ст. оттуда (из определенного места; ср. азедард); тогда; тут (в значении времени и следствия)
азерад                   # местоименное наречие средн. ст.: оттуда (из неопределенного места)
азерид                   # местоименное наречие средн. ст.: оттуда (из неопределенного места)
азети                    # местоименное наречие средн. ст.: оттуда (с поверхности, сверху)
азетов                   # местоименное наречие средн. ст.: оттуда (часто при глаголе йатоw возвращаться)
азетӣр                   # местоименное наречие средн. ст.: оттуда (с поверхности, сверху)
азолаwу̊н                # по-всякому, всячески
азору̊н                  # (с последующим ца) сколько ни, как часто ни; часто, многократно
азу̊                     # здесь, тут, с этой стороны; местоименное наречие ближн. ст.: отсюда, с этой стороны; отсюда (о предметах дальних)
азу̊д                    # здесь, тут, с этой стороны; местоименное наречие ближн. ст.: отсюда, с этой стороны; отсюда (о предметах дальних)
азу̊дāҷ                  # здесь, тут, с этой стороны, с этого края; местоименное наречие ближн. ст.: отсюда (со стороны), с этой стороны, с этого края
азу̊дāҷанд               # субстантивированное местоименное наречие ближней степени со значением принадлежности: вот у этого, (который тут, отсюда)
азу̊дāҷард               # субстантивированное местоименное наречие ближней степени со значением адресата действия: вот этому, (который тут, с этой стороны)
азу̊дāҷинд               # субстантивированное местоименное наречие ближней степени со значением принадлежности: вот у этого, (который тут, отсюда)
азу̊дāҷирд               # субстантивированное местоименное наречие ближней степени со значением адресата действия: вот этому, (который тут, с этой стороны)
азу̊дāҷра                # субстантивированное местоименное наречие ближней степени со значением адресата действия: вот этому, (который тут, с этой стороны)
азу̊дāҷрад               # субстантивированное местоименное наречие ближней степени со значением адресата действия: вот этому, (который тут, с этой стороны)
азу̊дāҷри                # субстантивированное местоименное наречие ближней степени со значением адресата действия: вот этому, (который тут, с этой стороны)
азу̊дāҷрид               # субстантивированное местоименное наречие ближней степени со значением адресата действия: вот этому, (который тут, с этой стороны)
азу̊данд                 # местоименное наречие ближн. ст.: отсюда (из определенного места); отсюда (о предметах дальних); тут, теперь (в значении времени и следствия)
